臺灣南投地方法院刑事判決
110年度訴字第51號
公  訴  人  臺灣南投地方檢察署檢察官 
被      告  黃棟英


選任辯護人  張藝騰律師
            周啟成律師
被      告  許文耀


選任辯護人  康應龍律師
被      告  洪國偉


選任辯護人  呂勝賢律師
上列被告等因重傷害等案件，經檢察官提起公訴（109年度少連
偵字第36號），本院判決如下：
    主  文
戊○○犯傷害罪，處有期徒刑陸月，如易科罰金，以新臺幣壹仟元
折算壹日。
丙○○共同犯傷害罪，處有期徒刑捌月。
乙○○共同犯傷害罪，處有期徒刑陸月，如易科罰金，以新臺幣壹
仟元折算壹日。
丙○○其餘被訴傷害部分，公訴不受理。
扣案蜂炮貳盒沒收。
    犯罪事實
一、戊○○係丙○○之表姊夫，2人間前有債務糾紛，戊○○於民國109
    年3月9日下午2時許，前往丙○○位於南投縣○○鎮○○路○○巷00
    弄0號住處前灑冥紙(戊○○涉犯恐嚇罪嫌部分，另經檢察官為
    不起訴處分)。丙○○因此心生不滿，於同日下午3時12分許，
    邀集乙○○、丁○○、甲○○（丁○○、甲○○所涉傷害罪嫌部分，另
    經檢察官為不起訴處分）、少年林○錥（92年生，真實姓名
    年籍詳卷，少年部分另經本院裁定不付審理）及數名真實姓
    名年籍不詳之成年人向戊○○尋釁，並由乙○○駕駛車牌號碼00
    0-0000號租賃小客車搭載丙○○、由丁○○駕駛車牌號碼000-00
    00號自用小客車、林○錥則騎乘車牌號碼000-0000號普通重
    型機車搭載甲○○及數名真實姓名年籍不詳之成年人搭載上開
    其中一輛小客車至戊○○位於同鎮稻香路竹圍巷2弄2號住所外
    ，行經該住所前之路口時，丙○○、乙○○及某真實姓名年籍不
    詳之成年人發現戊○○在該路口抽菸，竟基於傷害之犯意聯絡
    ，分別持刀、棍棒等不詳工具砍擊、毆打戊○○之頭部、身體
    及手部，致戊○○因而受有左手食指創傷性截肢、左手撕裂傷
    ，傷口長度1公分、頭皮撕裂傷，傷口長度8公分、背部深度
    擦挫傷（面積40平方公分）、雙側下肢及左手肘深度擦挫傷
    （面積各60平方公分）、左手肘挫傷合併左手肘骨折、左手
    掌深度擦挫傷（面積10平方公分）、右腳兩處深度擦挫傷（
    面積各10平方公分）、右手肘深度擦挫傷（面積各20平方公
    分）及器質性腦徵候群之傷害。戊○○同時基於傷害之犯意，
    從該處圍牆邊取出柴刀1把向丙○○、乙○○、丁○○及甲○○揮砍
    ，致乙○○因而受有左食指傷口(3×0.5、2×0.5公分併手術縫
    合）之傷害；致丁○○因而受有左大腿撕裂傷之傷害；致甲○○
    因而受有右側手肘擦傷、左側拇指撕裂傷及右側膝部擦傷之
    傷害。嗣因戊○○躲入巷內，經救護車及時送往亞洲大學附設
    醫院救治，為警據報前往案發地點，始悉上情。
二、案經戊○○、乙○○、丁○○、甲○○及己○○訴由南投縣政府警察局
    草屯分局報告臺灣南投地方檢察署檢察官偵查起訴。
    理  由
壹、有罪部分
一、證據能力部分
  ㈠被告戊○○部分
　⒈按被告以外之人於審判外之言詞或書面陳述，除法律有規定
    者外，不得做為證據，刑事訴訟法第159條第1項定有明文。
    經查，本案證人即告訴人乙○○、丁○○、甲○○、證人丙○○、林
    ○錥於警詢中所為之陳述，均為被告戊○○以外之人於審判外
    所為之言詞陳述，均屬傳聞證據，被告戊○○辯護人爭執此部
    分陳述之證據能力（見本院卷一第151頁），經核無法定傳
    聞法則例外情形，依刑事訴訟法第159條第1項規定，告訴人
    乙○○、丁○○、甲○○及證人丙○○、林○錥於警詢中所為之陳述
    均認無證據能力。
　⒉又告訴人乙○○、丁○○、甲○○及證人丙○○、林○錥於偵查中所為
    之證述，業經依法具結擔保其證述之憑信性，且其前揭證述
    ，並無證據顯示係遭受強暴、脅迫、詐欺、利誘等外力干擾
    情形或在影響其心理狀況，致妨礙其自由陳述等顯不可信之
    情況下所為，因此告訴人乙○○、丁○○、甲○○及證人丙○○、林
    ○錥於偵查中經具結後所為之證述，客觀上並無顯不可信之
    情況，其等於偵查時經具結後所為之證述，依刑事訴訟法第
    159條之1第2項，應具有證據能力，並已賦予被告戊○○及其
    辯護人對質詰問機會，應已合法調查。
　⒊其餘認定本案犯罪事實之非供述證據，均係依法定程序合法
    取得，並與本案均具有關聯性，且業經本院依法踐行調查證
    據程序，檢察官、被告戊○○及其辯護人亦表示不爭執其證據
    能力，且查無依法應排除其證據能力之情形，是該等證據亦
    有證據能力。
  ㈡被告丙○○部分
　⒈按被告以外之人於審判外之言詞或書面陳述，除法律有規定
    者外，不得做為證據，刑事訴訟法第159 條第1 項定有明文
    。經查，本案證人即告訴人戊○○、己○○於警詢中所為之陳述
    ，均為被告丙○○以外之人於審判外所為之言詞陳述，均屬傳
    聞證據，被告丙○○辯護人表示此部分陳述無證據能力（見本
    院卷一第151頁），經核無法定傳聞法則例外情形，依刑事
    訴訟法第159條第1項規定，告訴人戊○○、己○○於警詢中所為
    之陳述均認無證據能力。
　⒉又告訴人戊○○、己○○於偵查中所為之證述，業經依法具結擔
    保其證述之憑信性，且其前揭證述，並無證據顯示係遭受強
    暴、脅迫、詐欺、利誘等外力干擾情形或在影響其心理狀況
    ，致妨礙其自由陳述等顯不可信之情況下所為，因此告訴人
    戊○○、己○○於偵查中經具結後所為之證述，客觀上並無顯不
    可信之情況，其等於偵查時經具結後所為之證述，依刑事訴
    訟法第159條之1第2項，應具有證據能力，並已賦予被告丙○○及其辯護人對質詰問機會，應已合法調查。
　⒊其餘認定本案犯罪事實之非供述證據，均係依法定程序合法
    取得，並與本案均具有關聯性，且業經本院依法踐行調查證
    據程序，檢察官、被告丙○○及其辯護人亦表示不爭執其證據
    能力，且查無依法應排除其證據能力之情形，是該等證據亦
    有證據能力。　
　㈢被告乙○○部分
　⒈按被告以外之人於審判外之言詞或書面陳述，除法律有規定
    者外，不得做為證據，刑事訴訟法第159 條第1 項定有明文
    。經查，本案證人即告訴人戊○○、己○○於警詢中所為之陳述
    ，均為被告乙○○以外之人於審判外所為之言詞陳述，均屬傳
    聞證據，被告乙○○辯護人表示此部分陳述無證據能力（見本
    院卷一第151頁），經核無法定傳聞法則例外情形，依刑事
    訴訟法第159條第1項規定，告訴人戊○○、己○○於警詢中所為
    之陳述均認無證據能力。
　⒉又告訴人戊○○、己○○於偵查中所為之證述，業經依法具結擔
    保其證述之憑信性，且其前揭證述，並無證據顯示係遭受強
    暴、脅迫、詐欺、利誘等外力干擾情形或在影響其心理狀況
    ，致妨礙其自由陳述等顯不可信之情況下所為，因此告訴人
    戊○○、己○○於偵查中經具結後所為之證述，客觀上並無顯不
    可信之情況，其等於偵查時經具結後所為之證述，依刑事訴
    訟法第159條之1第2項，應具有證據能力，並已賦予被告乙○○及其辯護人對質詰問機會，應已合法調查。
　⒊其餘認定本案犯罪事實之非供述證據，均係依法定程序合法
    取得，並與本案均具有關聯性，且業經本院依法踐行調查證
    據程序，檢察官、被告乙○○及其辯護人亦表示不爭執其證據
    能力，且查無依法應排除其證據能力之情形，是該等證據亦
    有證據能力。　
二、認定事實所憑之理由及證據
  ㈠被告戊○○部分
　  被告戊○○固坦承有於上開時間、地點，手持柴刀1把抵擋，
    惟矢口否認有何傷害之犯行，辯稱：我僅有抵擋，沒打到告
    訴人乙○○、丁○○、甲○○等語，辯護人為其辯護稱：丙○○、乙○○指述過程南轅北轍；丁○○、甲○○對施放蜂炮時點供述不同
    ；丙○○、乙○○、丁○○、甲○○、林○錥就被告戊○○所持刀械供
    述亦不同；丙○○、乙○○、丁○○、甲○○、林○錥對於乙○○、丁○○傷勢是離開現場才發現，因此上開供述不足以證明被告戊○○有傷害事實存在等語，惟查：
　⒈被告戊○○有於上開時間、地點，手持持柴刀1把抵擋之事實，
    業經被告坦白承認（見警卷第57、61頁，偵卷第29頁，本院
    卷一第286頁），與告訴人即證人乙○○、丁○○、甲○○於偵訊
    及本院審理時證述大致相符，且有草屯分局中正派出所所長
    林文元與被告戊○○電話訪談譯文在卷可查（見警卷第113至1
    18頁），是此部分事實，首堪認定。又告訴人乙○○、丁○○、
    甲○○於109年3月9日受有如犯罪事實所載傷勢，此有告訴人
    乙○○之曾漢棋綜合醫院診斷證明書、告訴人丁○○之佑民醫療
    社團法人佑民醫院診斷書、告訴人甲○○之佑民醫療社團法人
    佑民醫院診斷書各1份、傷勢照片4張在卷可參（見警卷第97
    、99、101頁，偵卷第56至59頁），被告戊○○亦未爭執，是
    此部分事實，亦堪認定。
　⒉告訴人丁○○於本院審理時證稱：我去拉甲○○時，腳被戊○○砍
    傷，左邊大腿受傷，褲子有破掉等語（見本院卷一第365至3
    66頁），與其於偵訊時證詞一致（見偵卷第38頁），且告訴
    人丁○○於109年3月9日如前述確實受有如犯罪事實所載傷勢
    ，應可認定告訴人丁○○之傷勢確實為被告戊○○所造成。
　⒊告訴人甲○○於本院審理時雖先證稱：當天我右手大拇指受傷
    等語（見本院卷一第378頁），而後改稱：時間過了這麼久
    ，不知道是右手或是左手大拇指，反正就是大拇指受傷等語
    （見本院卷一第378頁），就其受傷究竟是右手或是左手大
    拇指記憶雖有不清楚，但其仍記憶受傷是大拇指，且告訴人
    甲○○於109年3月9日如前述確實受有如犯罪事實所載傷勢，
    是告訴人甲○○上開證述應可採信，亦可認定告訴人甲○○之傷
    勢確實為被告戊○○所造成。
　⒋告訴人乙○○於本院審理時證稱：我在抵抗的時候，有被刀子
    劃到等語（見本院卷一第452頁），與其於偵查中證述一致
    （見偵卷第38頁），且告訴人乙○○於109年3月9日如前述確
    實受有如犯罪事實所載傷勢，亦可認定告訴人乙○○之傷勢確
    實為被告戊○○所造成。
　⒌辯護人辯稱告訴人乙○○、丁○○、甲○○及證人丙○○、林○錥證述
    均有不同之處，惟基於各人注意、記憶的焦點不同或受限於
    視線角度，致證人間各自記憶內容略有差異或與物證稍有不
    符之處，這是正常的情況，非證人間之證詞、與物證稍有出
    入，即謂證人偽證或其證詞全部不能採憑，是辯護人此部分
    辯詞尚不足採。　
　⒍綜上所述，此部分事證明確，被告戊○○及其辯護人所辯，
　　均不足採，其上開犯行堪以認定，應依法論科。　　
　㈡被告乙○○部分
　　被告乙○○固坦承有於上開時間，聽被告丙○○說告訴人戊○○去
    被告丙○○住處撒冥紙，就駕駛上開車輛載被告丙○○去上開地
    點，並對告訴人戊○○為傷害之犯行，惟矢口否認有何使告訴
    人戊○○左手食指創傷性截肢傷害之行為，辯稱：我只有拿木
    棍回擊等語，辯護人為其辯護稱：告訴人戊○○、己○○做筆錄
    時已距離案發時有一段時間，非案發之初臨場所為自然陳述
    ，且己○○為告訴人戊○○胞姊，前後陳述不一，憑信性已有可
    疑；告訴人戊○○於訪談時均未表示對方有拿刀；被告乙○○當
    時是以木棍攻擊，告訴人戊○○執刀瘋狂攻擊，被告乙○○等人
    自顧不暇；告訴人戊○○手指傷勢是自己跌倒所造成；若案發
    時被告乙○○等人一開始就攻擊告訴人戊○○，戊○○根本無力反
    抗，且持鐵棍，應該足以抵擋戊○○攻勢，被告丙○○何須拿蜂
    炮反擊，是告訴人戊○○手指傷勢非被告丙○○、乙○○所傷；被
    告乙○○等5人是臨時由被告丙○○邀請，他們是基於好奇、看
    熱鬧心態到現場，若是有預謀應該不會5人開2台車、騎1台
    機車，足見他們不是預謀；被告乙○○等5人若有準備武器，
    應該不至於無法抵擋告訴人戊○○；又告訴人戊○○不可能不知
    道自己手指怎麼受傷的，是否是持刀自己傷害到自己手指等
    語，惟查：
　⒈被告乙○○有於上開時間，聽被告丙○○說告訴人戊○○去被告丙○○住處撒冥紙，就駕駛上開車輛載被告去上開地點，並對告
    訴人戊○○為傷害之犯行，業經被告乙○○坦白承認（見本院卷
    一第352頁），核與告訴人戊○○、己○○於偵訊及本院審理時
    證述大致相符（見偵卷第25至26、29至31頁，本院卷一第35
    6、465至467頁），並有告訴人戊○○之亞洲大學附屬醫院診
    斷證明書、南投縣政府草屯分局中正派出所110報案紀錄單
    各1份、指認照片10張、指認犯罪嫌疑人紀錄表暨相片影像
    資料查詢結果2份、刑案現場圖1張、監視器影像擷取畫面9
    張、現場照片9張、證人林進輝之手機LINE通訊軟體對話紀
    錄翻拍畫面1張、車輛詳細資料報表3份、告訴人戊○○之中國
    醫藥大學附設醫院草屯分院診斷證明書、告訴人戊○○之亞洲
    大學附屬醫院診斷證明書2份、告訴人戊○○之亞洲大學附屬
    醫院病歷0份及傷勢照片3張在卷可查（見警卷第95、123至1
    24、129至147、149至159、181、183至191、193至199、201
    、215 、223 、237頁，偵卷第62頁，本院卷一第85、129、
    213至231、271至273頁），是此部分事實，首堪認定。又告
    訴人戊○○於109年3月9日受有如犯罪事實所載傷勢，此有上
    開診斷證明書4份、病歷0份、傷勢照片8張在卷可參（見警
    卷第95頁，偵卷第62頁，本院卷一第85、129、213至231、2
    65至277），被告乙○○亦未爭執，是此部分事實，亦堪認定
    。
　⒉告訴人戊○○於本院審理時證稱：手指是被他們圍毆之後，我
    跌倒起來，就發現我手指斷了，我跌倒之前，沒發現我手指
    受傷，我當時不知道，是因為他們武器那麼多，我沒有看到
    我的手指是哪種武器造成的，我現在手指彎曲到90度時，出
    力手指會抖，當時記憶中丙○○、乙○○是拿鐵棍，他們2人先
    打我，我確定有拿武器等語（見本院卷一第462至463、466
    頁），且於偵訊時證稱：一群人衝過來，有拿刀也有拿棍等
    語（見偵卷第29頁），再觀告訴人戊○○案發後之傷勢照片，
    其背後傷勢顯為刀械所劃傷及棍棒毆傷，此有傷勢照片2張
    在卷可參（見本院卷一第271頁），上開傷勢均非自己能造
    成，是告訴人戊○○上述證詞應可採信。另觀告訴人戊○○左手
    食指傷勢，該傷口外圍平整，此有傷勢照片在卷可查（見本
    院卷一第265至267、275至277頁），應可認定告訴人戊○○左
    手食指傷勢亦是刀械所傷，亦可證明案發時確實有人持刀械
    攻擊告訴人戊○○，是辯護人辯稱是告訴人戊○○自己跌倒受傷
    ，自不足採。又觀告訴人戊○○所受如犯罪事實所載傷勢，若
    非數人同時持鐵棍及刀械攻擊告訴人戊○○，告訴人戊○○在持
    有柴刀優勢下，如何可能受有如犯罪事實所載傷勢，更可證
    明案發時是數人持刀械及棍棒攻擊告訴人戊○○。至於告訴人
    戊○○在面對數人攻擊之情況下，無法知悉食指是如何受傷，
    尚屬合理，是辯護人此部分辯詞，尚不足採。又從告訴人戊○○上開證詞可知，一開始僅係被告丙○○、乙○○先攻擊告訴人
    戊○○，是戊○○自有反擊之可能，至於被告丙○○持蜂炮攻擊告
    訴人戊○○，實難看出是基於避免遭告訴人戊○○砍傷之意思，
    是辯護人此部分辯詞，亦不足採。又告訴人戊○○若自行跌倒
    ，理應會避免自己所持刀械砍傷自己，更何況依該傷勢嚴重
    性，其應無力再攻擊證人丁○○或甲○○，是辯護人此部分辯詞
    ，亦不足採。
　⒊被告乙○○於警詢時供稱：當時是丙○○跟我說他住宅被綽號阿
    棟之男子撒了2次冥紙，事後得知綽號阿棟之男子就是戊○○
    ，當下丙○○說我要找戊○○理論，我就主動跟丙○○開車一起過
    去等語（見警卷第16至17頁），可知被告乙○○一開始就知悉
    是被告丙○○住家被撒冥紙，而與被告丙○○一起去找告訴人戊○○就是要去理論，並非如辯護人所稱僅是出於湊熱鬧或是好
    奇而去。又觀被告乙○○、丙○○有攜帶鐵棍、蜂炮，另有他人
    攜帶刀械，更可證明被告乙○○、丙○○及某真實姓名年籍不詳
    之成年人是先共同謀議傷害告訴人戊○○後才去找告訴人戊○○
    等情。
　⒋又證人己○○於本院審理時證稱：當時因為阿伯在喊不要這樣
    ，我們家門是透明，一看出去就看到我弟躺在地上，一大群
    人，我看到一大群人手上拿鐵的東西，我看到一大群人少說
    有8個以上等語（見本院卷一第356頁），是除被告乙○○、丙○○及證人丁○○、甲○○、林○錥外，應仍有其他由被告丙○○邀
    請之數名真實姓名年籍不詳之成年人在場，其中一名並參與
    傷害告訴人戊○○，而非如被告乙○○、丙○○所稱僅5人在場。
　⒌綜上所述，此部分事證明確，被告乙○○及其辯護人所辯，均
    不足採，其上開犯行堪以認定，應依法論科。
  ㈢被告丙○○部分　　　
    被告丙○○固坦承有於上開時間，邀集證人丁○○、甲○○、林○
    錥及被告乙○○，由被告乙○○駕駛上開車輛載被告丙○○去上開
    地點，辯稱：我沒有帶刀械、棍棒過去等語，辯護人為其辯
    護稱：被告未於現場教唆、指揮、號令或吆喝助勢，無證據
    證明被告丙○○與其他人有犯意聯絡；戊○○身上並無刀傷，且
    被告丙○○等人倉促離開現場，如果如戊○○所述被告丙○○等人
    有攜帶兇器，怎會如此，反觀乙○○、丁○○、甲○○、丙○○、林
    ○錥之陳述較可採信；戊○○除手指為刀傷外，其他部分符合
    木棒敲擊及自己摔倒所致，若是鐵棍會傷及身體內部；如果
    有11至12人在場，為何乙○○、丁○○、甲○○會被砍傷；被告丙○○經林進輝聯繫，與戊○○聯絡前往詢問原因，非前往輸贏，
    未攜帶器械尚屬合理；戊○○是跌倒自行割傷等語，惟查：
　⒈被告丙○○有於上開時間，邀集證人丁○○、甲○○、林○錥及被告
    乙○○，由被告乙○○駕駛上開車輛載被告丙○○去上開地點，業
    經被告丙○○坦白承認（見本院卷一第285頁），且與告訴人
    戊○○、證人丁○○、證人甲○○於偵訊及本院審理時證述、證人
    林○錥於本院審理時證述大致相符（見偵卷第29、31、37至3
    8頁，本院卷一第365、372、379、465頁、本院卷二第53頁
    ），並有南投縣政府草屯分局中正派出所110報案紀錄單各1
    份、指認照片10張、指認犯罪嫌疑人紀錄表暨相片影像資料
    查詢結果2份、刑案現場圖1張、監視器影像擷取畫面9張、
    現場照片9張、證人林進輝之手機LINE通訊軟體對話紀錄翻
    拍畫面1張、車輛詳細資料報表3份在卷可查（見警卷第123
    至124、129至147、149至159、181、183至191、193至199、
    201、215 、223 、237頁），是此部分事實，首堪認定。又
    告訴人戊○○於109年3月9日受有如犯罪事實所載傷勢，此有
    前述診斷證明書4份、病歷0份、傷勢照片8張在卷可參（見
    警卷第95頁，偵卷第62頁，本院卷一第85、129、213至231
    、265至277），被告丙○○亦未爭執，是此部分事實，亦堪認
    定。
　⒉被告丙○○於警詢時供稱：我與戊○○金錢借貸糾紛已經處理完
    畢，但不知道何故他開車到我家前撒冥紙，造成我不爽，我
    與乙○○、甲○○、林○錥及丁○○為朋友，當日我和乙○○、甲○○
    在車行聊天，聊天過程得知我家被撒冥紙，丁○○說有廟宇事
    情要找我談，他就跟我們一同到戊○○住宅巷口，我們去找戊○○目的就是要詢問他為何要在我家撒冥紙等語（見警卷第8
    頁），再佐以被告乙○○於警詢時證稱：當時是丙○○跟我說他
    住宅被綽號阿棟之男子撒了2次冥紙，事後得知綽號阿棟之
    男子就是戊○○，當下丙○○說我要找戊○○理論，我就主動跟丙○○開車一起過去等語（見警卷第16至17頁），可證被告丙○○
    對於告訴人戊○○去其家撒冥紙非常氣憤而找被告乙○○等人一
    同去找告訴人戊○○去理論，而非僅是辯護人所稱詢問原因，
    亦可證明被告丙○○等人確實有攜帶刀械、鐵棍及蜂炮去找告
    訴人戊○○之事實，是辯護人上開辯詞，自難採信。
　⒊如前述從被告丙○○等人攜帶刀械、鐵棍及蜂炮去找告訴人戊○○，即可推知被告丙○○與其所找去被告乙○○及真實姓名年籍
    不詳之成年人，對於傷害告訴人戊○○是有共同謀議後才去找
    告訴人戊○○等情，是辯護人辯稱被告丙○○與其所找去之人未
    有犯意聯絡等語，亦不足採。另從告訴人戊○○所受頭皮撕裂
    傷及背部傷勢，既可知告訴人戊○○傷勢並非單純跌倒所受之
    傷害，另其頭皮傷勢雖非嚴重，但仍需清創縫合手術，此有
    上開診斷證明書在卷可參（見本院卷一第85頁），應有可能
    係鐵棒或刀械所造成，至於傷勢嚴重程度僅是判斷行為人是
    出於何種傷害故意所為，尚不足以此作為被告丙○○有利之認
    定，是辯護人上開辯稱亦不足採。又告訴人戊○○若自行跌倒
    ，理應會避免自己所持刀械砍傷自己，更何況依該傷勢嚴重
    性，其應無力再攻擊證人丁○○、甲○○，是辯護人此部分辯詞
    ，亦不足採。至於被告丙○○等人逃離案發現場，極有可能係
    害怕犯行被發現而逃離，自難以此作為被告丙○○有利之認定
    。 
  ⒋綜上所述，此部分事證明確，被告丙○○及其辯護人所辯，均
    不足採，其上開犯行堪以認定，應依法論科。
三、論罪科刑
  ㈠核被告丙○○、乙○○、戊○○所為，均係犯刑法第277條第1項傷
    害罪。公訴意旨認被告丙○○、乙○○傷害告訴人戊○○之行為，
    係涉犯刑法第278條第3項、第1項之重傷未遂罪嫌，然觀告
    訴人戊○○傷勢，除手指部分係開放性傷口傷及肌腱較為嚴重
    外，其餘均非較嚴重之傷勢，此有亞洲大學附屬醫院病歷0
    份在卷可參（見本院卷一第頁213至231頁），而食指縱使永
    久失能亦非刑法第10條第4項所稱重傷，是自難認被告丙○○
    、乙○○與某真實姓名年籍不詳之成年人有出於重傷之犯意而
    為上開犯行，公訴意旨尚有誤會，惟基本社會事實同一，本
    院已告知變更之罪名，依刑事訴訟法第300條規定，變更起
    訴法條。
　㈡被告戊○○傷害被告乙○○、告訴人丁○○、甲○○之行為，係基於
    同一犯罪目的，行為有部分合致，依一般社會通念，認應評
    價為一行為，屬一行為觸犯數罪名之想像競合犯，應依刑法
    第55條之規定，從一重之傷害罪處斷。
　㈢被告丙○○、乙○○及某真實姓名年籍不詳之成年人就傷害告訴
    人戊○○之行為，有犯意聯絡，並有分別攜帶鐵棍、刀械至上
    開地點及傷害告訴人戊○○之行為分擔，為共同正犯。
　㈣本院審酌被告丙○○對被告戊○○到其住處灑冥紙心生不滿，被
    告戊○○對被告丙○○欠債亦不滿，而被告乙○○係被告丙○○邀約
    而去，被告丙○○、乙○○、戊○○均未理性溝通解決，竟以如犯
    罪事實所載之方式，致被告戊○○、乙○○及告訴人丁○○、甲○○
    受有上開傷勢，所為均非可取；被告乙○○犯後坦承犯行，未
    與被告戊○○達成和解或賠償之犯後態度；被告戊○○犯後否認
    犯行，未與被告乙○○及告訴人丁○○、甲○○達成和解或賠償之
    犯後態度；被告丙○○犯後否認犯行，未與被告戊○○達成和解
    或賠償之犯後態度；被告乙○○、戊○○及告訴人丁○○、甲○○受
    傷程度；被告丙○○邀被告乙○○、告訴人丁○○、甲○○、林○錥
    及數名真實姓名年籍不詳之成年人一同前往；兼被告乙○○於
    本院審理時自述高中畢業之智識程度、工作為臨時工、勉持
    之經濟狀況、家中有父親、姐姐、弟弟之家庭狀況等一切情
    況（見本院卷二第88頁）；被告戊○○於本院審理時自述國中
    畢業之智識程度、沒有工作、小康之經濟狀況、家中有母親
    、配偶及小孩之家庭狀況等一切情況（見本院卷二第87頁）
    ；被告丙○○本院審理時自述高中畢業之智識程度、工作為車
    行、勉持之經濟狀況、家中有父母親、配偶及小孩之家庭狀
    況等一切情況（見本院卷二第87頁），分別量處如主文所示
    之刑，就得易科罰金部分諭知易科罰金折算標準。
四、沒收
　　未扣案鐵棍2支及柴刀1把，分別為供被告丙○○、乙○○及戊○○
    傷害犯行所用之物，均非違禁物，亦無證據證明分別為被告
    丙○○、乙○○、戊○○所有或有事實上之處分權，均不予宣告沒
    收。　　　　　　　　
貳、公訴不受理部分
一、公訴意旨略以：於109年3月9日下午3時許，戊○○之胞姐即告
    訴人己○○聽聞吵雜聲外出察看，發現戊○○渾身是血，上前攙
    扶戊○○時，被告丙○○另基於傷害人身體之犯意，從自小客車
    內取出蜂炮朝戊○○及告訴人己○○方向射擊，致告訴人己○○受
    有頸部二度燙傷及右肘開放性傷口之傷害，因認被告丙○○涉
    犯刑法第277條第1項傷害罪嫌等語。
二、按告訴乃論之罪，告訴人於第一審辯論終結前，得撤回其告
    訴；又告訴經撤回者，應諭知不受理之判決，且得不經言詞
    辯論為之，刑事訴訟法第238條第1項、第303條第3款、第30
    7條分別定有明文。
三、經查，被告丙○○因傷害案件，經檢察官提起公訴，認被告丙○○係犯刑法第277條第1項傷害罪嫌，依第287條前段規定屬
    告訴乃論之罪。茲因告訴人己○○已具狀撤回告訴，此有撤回
    告訴聲請狀1份在卷可查（見本院卷第405頁），依上開說明
    ，不經言詞辯論，逕為諭知不受理之判決。　
四、沒收
  ㈠按供犯罪所用、犯罪預備之物或犯罪所生之物，屬於犯罪行
    為人者，得沒收之；刑法第38條第2項、第3項之物、第38條
    之1第1項、第2項之犯罪所得，因事實上或法律上原因未能
    追訴犯罪行為人之犯罪或判決有罪者，得單獨宣告沒收，刑
    法第38條第2項前段、第40條第3項定有明文。故依現行刑法
    關於沒收之規定，已具有獨立法律效果，而非僅屬從刑之性
    質。於被告應諭知不受理判決之情形，縱未能訴追犯罪行為
    人之犯罪或判決有罪，對違禁物、犯罪所得及供被告犯罪所
    用之物，仍有於判決中併宣告沒收之適用。
  ㈡被告丙○○於本院審理時供稱：蜂炮是我帶去的，是我用來射
    己○○的等語（見本院卷二第73頁），核與證人即告訴人己○○
    、戊○○於偵訊及審理時證述相符（見偵卷第25頁，本院卷一
    第358、463頁），可知被告丙○○有使用蜂炮傷害告訴人己○○
    之犯意，是該蜂炮2盒係供其為本案犯罪所用之物，因此本
    案被告丙○○被訴傷害告訴人己○○部分，雖經告訴人己○○撤回
    告訴，然依上說明，扣案蜂炮2盒仍應依刑法第38條第2項前
    段、第40條第3項之規定，予以宣告沒收。　　
據上論斷，應依刑事訴訟法第299條第1項前段、第300條、第303
條第3款、第307條，判決如主文。
本案經檢察官張永政提起公訴，檢察官劉景仁、吳宣憲到庭執行
職務。
中　　華　　民　　國　　111 　年　　11　　月　　9 　　日
　　　　　　　　　刑事第四庭  審判長  法　官　何玉鳳
　　　　　　　　　                    法  官  李怡貞
　　　　　　　　　                    法  官  吳宗育
以上正本與原本無異。
如不服本判決應於收受送達後20日內向本院提出上訴書狀，並應
敘述具體理由；其未敘述上訴理由者，應於上訴期間屆滿後20日
內向本院補提理由書（均須按他造當事人之人數附繕本）「切勿
逕送上級法院」。
告訴人或被害人如對於本判決不服者，應具備理由請求檢察官上
訴，其上訴期間之計算係以檢察官收受判決正本之日期為準。
　　　　　　　　　　　　　　　　      書記官　王小芬
中　　華　　民　　國　　111 　年　　11　　月　　10　　日
附錄論罪科刑法條
刑法第277條
傷害人之身體或健康者，處5年以下有期徒刑、拘役或50萬元以
下罰金。
犯前項之罪，因而致人於死者，處無期徒刑或7年以上有期徒刑
；致重傷者，處3年以上10年以下有期徒刑。